臺灣臺北地方法院刑事判決　　　　　　　　　　　　　　九十年度交訴字第六四號
　　公　訴　人　臺灣臺北地方法院檢察署檢察官
　　被　　　告　甲○○
右列被告因公共危險案件，經檢察官提起公訴（八十九年度偵字第二四四七九號），
本院判決如左：
    主      文
甲○○駕駛動力交通工具肇事，致人受傷而逃逸，處有期徒刑柒月，緩刑參年。
    事      實
一、甲○○於民國八十九年十一月七日晚上九時十五分許，駕駛動力交通工具即車牌
    號碼Ｇ三–七二○八號自用小客車，沿臺北市○○街由西向東方向行駛，迨其行
    經萬美街二段五十九號前，明知汽車在雙向二車道行駛時，在劃有分向限制線之
    路段，不得駛入來車之車道內，而依當時情形又非不能注意，竟疏未注意而超越
    雙黃實線駛入對向車道，而使其所駕駛之汽車左前車頭燈與乙○○所騎乘之車牌
    號碼ＵＹＤ–三○二號輕型機車左側車身發生衝撞，致乙○○人車倒地而受有左
    側脛骨骨折之傷害（乙○○所受傷害部分業據其於偵查中撤回告訴，並經檢察官
    為不起訴處分確定）。甲○○駕駛上開動力交通工具肇事，致乙○○受傷後，竟
    僅將車稍停一下，並未即時給予救護，亦無待警方到場處理，旋即駕車逃逸，嗣
    因附近居民記下甲○○所駕駛汽車之車號報警處理，經警查知該車號汽車為甲○
    ○所有，通知其到案詢問，而知上情。
二、案經臺北市政府警察局文山第二分局報請臺灣臺北地方法院檢察署檢察官偵查起
    訴。
    理      由
一、訊據被告甲○○對於右揭時地其所駕駛之汽車與被害人乙○○所騎乘之機車確有
    發生上述衝撞等情固不否認，惟矢口否認有何公共危險之犯行，辯稱：伊當時很
    疲累，並因感冒有服用感冒藥，又患有糖尿病，精神不好，不知道有撞到人云云
    。然查，右揭犯罪事實，業據證人即被害人乙○○於審理中結證稱：當時伊看到
    被告開車超越雙黃線，伊一直要閃避，但被告的車越過來，幾乎把車道佔滿，被
    告駕駛的車就撞到其腳部，並當場骨折流血，被告有稍微停一下，距伊約二十公
    尺，然後又開走等語；目擊證人丁○○於警訊時亦證稱：當時有一部車號Ｇ三–
    七二○八號深色自用小客車由其車尾後方跨越雙黃線超車，整部車已超到對向車
    道行駛，該汽車有撞擊車號ＵＹＤ–三○二號輕型機車，其目睹自用小客車停了
    一下，約三至五秒鐘，但駕駛人未下車，肇事時聲音很大等語，衡諸證人等與被
    告並不相識，而證人乙○○雖係本件所涉之道路交通事故之被害人，惟與被告於
    八十九年十一月二十四日即已達成和解，有雙方簽具之和解書附卷可參，復於本
    院訊問前簽名具結，信無故為攀誣之理。又被告於審理時亦供承當天在轉過坡道
    時，伊有提醒自己要開慢點、要小心，伊還有點意識；而其係自臺北縣林口鄉服
    務之學校開車返回住處，這之間車程也要一個鐘頭等語，是被告既能長途駕駛汽
    車，心中又知曉時時提醒自己，尚難認有意識不明之情事。況且被告所駕駛之汽
    車係車頭衝撞對向而來之機車，兩車碰撞聲響頗大，且被害人人車倒地，受有左
    側脛骨骨折之傷害，傷勢非輕，被告駕駛之汽車亦因此而稍有停頓等情，已據證
    人丁○○於警訊中證述甚明，並有臺北市立萬芳醫院九十一年二月二十一日萬院
    醫字第九一一八四號函在卷可佐，衡諸被告當時所從事者係須高度注意之駕駛作
    為，焉有毫不知悉之理？是被告所辯各節，顯係圖卸飾詞，殊無可採，罪證明確
    ，犯行洵堪認定。
二、核被告所為，係犯刑法第一百八十五條之四駕駛動力交通工具肇事逃逸罪。爰審
    酌被告智識程度、犯罪所生損害、駕車逃逸之行徑、犯罪後之態度及就過失傷害
    部分已與被害人達成和解等一切情狀，量處如主文所示之刑。查被告前未曾受有
    期徒刑以上刑之宣告，有臺灣高等法院被告全國前案紀錄表、臺灣高等法院檢察
    署刑案紀錄簡覆表在卷可按，其因一時短於思慮，致觸犯本件犯行，但已於犯罪
    後與被害人達成和解，有和解書附卷可憑，且其有正當職業，經此次教訓，當知
    所警惕，而無再犯之虞，本院認前開對其宣告之刑，以暫不執行為適當，爰併予
    宣告緩刑三年，以啟自新。
據上論斷，應依刑事訴訟法第二百九十九條第一項前段，刑法第一百八十五條之四、
第七十四條第一款，判決如主文。
本案經檢察官丙○○到庭執行職務
中      華      民      國    九十一    年      三      月     十三     日
                                    臺灣臺北地方法院交通法庭
                                        法  官  張  江  澤
右正本證明與原本無異
如不服本判決，應於判決送達後十日內，向本院提出上訴狀。
                                        書記官  石  幸  代
中      華      民      國    九十一    年      三      月     十五     日
附錄本案論罪科刑法條全文：
刑法第一百八十五條之四
駕駛動力交通工具肇事，致人死傷而逃逸者，處六月以上五年以下有期徒刑。
